# 请教陈版：商誉情况

提问人：跨度防护 时间：2019-03-08 19:40:12
1 、A 收购B，收购后A 向 B 增资 3000 万元，用于甲业务的研发，甲业务与 B 原有业务相关。
请教陈版：甲业务为 A投资开展，非 B 自有资金开展的业务，但与原有业务相关，是否应将甲与 B 原有业务视为一个资产组？
2 、A 对子公司 B 存在商誉，假设为 100 ；B 又收购孙公司 C 并产生商誉，假设为 50.
请教陈版：对于 A 合并报表来说，商誉金额为 150 吗？

回答人：chenyiwei
1 、根据业务关联度、开展该业务的资金来源、与原业务的协同效应和管理模式等因素考虑。
2 、如果 B 收购C 在 A 收购 B之后，且两次收购不构成一揽子交易，则可以这样理解。